Config:
  hfst:
    Gen: ../../../src/generator-gt-norm.hfst
    Morph: ../../../src/analyser-gt-norm.hfst
  xerox:
    Gen: ../../../src/generator-gt-norm.xfst
    Morph: ../../../src/analyser-gt-norm.xfst
    App: lookup

Tests:



# todo:
# Proofread the gold standard (below)
# Then: run analyser, then correct.


  Noun - ainõq: # Noun (11) ainõq 'eng /est /fin' - full paradigm
     ainõq+N+Sg+Nom: ainõq
     ainõq+N+Sg+Gen: ainõ
     ainõq+N+Sg+Par: ainõt
     ainõq+N+Sg+Ill: ainõhõ
     ainõq+N+Pl+Gen: [ainidõ, ainõtõ]
     ainõq+N+Pl+Par: ainit
     ainõq+N+Pl+Ill: [ainihõ, ainõtõhõ]
     ainõq+N+Pl+All: [ainilõ, ainõtõlõ]

